【裁判字號】    97,裁,2900
【裁判日期】    970529
【裁判案由】    聲請停止執行
【裁判全文】
最  高  行  政  法  院  裁  定
                                      97年度裁字第2900號
聲  請  人  甲○○
上列聲請人因與相對人財政部高雄關稅局間聲請停止執行事件，
本院裁定如下：
    主  文
聲請駁回。
聲請訴訟費用由聲請人負擔。
    理  由
一、本件聲請意旨略謂：聲請人因債務人異議之訴事件，提起行
    政訴訟，前經高雄高等行政法院94年度訴字第602號判決敗
    訴（尚未確定）。按「但自五年期間屆滿之日起已逾五年尚
    未執行終結者，不得再執行。」為行政執行法第7條第1項但
    書所明定。查上開判決認定系爭罰鍰處分已於民國85年7月3
    日確定，則即自85年7月3日至90年7月2日止，為5年之執行
    時效期間。依行政執行法第7條但書規定，本件自90年7月3
    日至95年7月2日止尚未執行終結者，不得再執行，爰依行政
    訴訟法第116條規定，聲請裁定停止執行等語。
二、本院查：
（一）按「行政訴訟繫屬中，行政法院認為原處分或決定之執行
      ，將發生難於回復之損害，且有急迫情事者，得依職權或
      依聲請，裁定停止執行。但於公益有重大影響，或原告之
      訴在法律上顯無理由者，不得為之。」行政訴訟法第116
      條第2項定有明文。該條所謂「原處分或決定之執行，將
      發生難於回復之損害，且有急迫情事」，係指「須有避免
      難以回復損害之急迫必要性」；所謂「難於回復之損害」
      係指其損害不能回復原狀，或不能以金錢賠償，或在一般
      社會通念上，如為執行可認達到回復困難之程度而言，至
      當事人主觀上難於回復之損害當非屬該條所指之難於回復
      之損害。
（二）本件相對人以聲請人與訴外人黃清勇、萬鳳玲、黃明福共
      謀走私海洛因進口，於83年5月10日由黃明福駕駛漁船，
      將六大袋海洛因，完稅價格共計新臺幣（下同）132,531,
      495元）自屏東縣東港漁港走私入境，再由黃清勇將該海
      洛因送至臺北市○○區○○街63巷4弄9號交由聲請人販賣
      ，嗣於同年月19日為警查獲，移送相對人依海關緝私條例
      第36條第1項、第3項規定，對聲請人等四人共同科處私貨
      貨價3倍之罰鍰計397,594,485元，併沒入貨物。因黃明福
      不服原處分，循序提起訴願及再訴願，均經決定駁回，未
      再提起行政訴訟，該處分已於85年7月3日確定。嗣至90年
      4月2日相對人將系爭罰鍰處分移送法務部行政執行署屏東
      行政執行處執行，經該處對聲請人之銀行存款及其在台灣
      台北看守所之勞作金等為強制執行，聲請人認上開鍰罰處
      分已罹於執行時效，提起債務人異議之訴，高雄高等行政
      法院94年度訴字第602號判決認相對人於90年4月2日將系
      爭罰鍰處分移送屏東行政執行處執行，該處於同年月9日
      收案，依行政執行法第7條第1項規定，並未逾5年之執行
      時效期間，駁回聲請人之起訴，聲請人提起上訴（94年度
      上字第2915號）繫屬於本院中。
（三）經核聲請人聲請停止執行理由，無非仍執陳詞主張系爭罰
      鍰處分執行時效已完成，其得依行政訴訟法第116條規定
      ，聲請停止執行，惟對於系爭執行是否將發生難於回復之
      損害，且有急迫情事，則未據說明，依前揭說明，其聲請
      難認有理由，應予駁回。
三、據上論結，本件聲請為無理由。依行政訴訟法第104條、民
    事訴訟法第95條、第78條，裁定如主文。
中    華    民    國    97    年    5     月    29    日
                    最高行政法院第五庭
                        審判長法官  劉  鑫  楨
                              法官  鄭  小  康
                              法官  黃  淑  玲
                              法官  劉  介  中
                              法官  吳  慧  娟
以  上  正  本  證  明  與  原  本  無  異
中    華    民    國    97    年    5     月    30    日
                              書記官  王  史  民


司法院資訊處製作；財團法人民間司法改革基金會備份。
